【裁判字號】    99,上訴,2714
【裁判日期】    990902
【裁判案由】    毒品危害防制條例
【裁判全文】
臺灣高等法院刑事判決                99年度上訴字第2714號
上  訴  人
即  被  告  甲○○
上列上訴人因違反毒品危害防制條例案件，不服臺灣基隆地方法
院99年度訴字第322號，中華民國99年6月11日第一審判決（起訴
案號：臺灣基隆地方法院檢察署99年度毒偵字第614號，於原審
準備程序中，被告就被訴犯罪事實為有罪陳述，原審告知簡式審
判程序意旨，聽取當事人意見後，經原審合議裁定改依簡式審判
程序），提起上訴，本院判決如下：
    主  文
上訴駁回。
    事  實
本審認定之事實與第一審判決書所記載之事實相同，茲引用之。
    理  由
一、按不服地方法院之第一審判決而上訴者，應向管轄第二審之
    高等法院為之。上訴書狀應敘述具體理由。上訴書狀未敘述
    上訴理由者，應於上訴期間屆滿後20日內補提理由書於原審
    法院，逾期未補提者，原審法院應定期間先命補正。第二審
    法院認為上訴書狀未敘述理由或上訴有第362條前段之情形
    者，應以判決駁回之。但其情形可以補正而未經原審法院命
    其補正者，審判長應定期間先命補正。刑事訴訟法第361條
    、第367條，分別定有明文。所謂不服第一審判決之具體理
    由，必係依據卷內既有訴訟資料或提出新事證，指摘或表明
    第一審判決有何採證認事、用法或量刑等足以影響判決本旨
    之不當或違法，而構成應予撤銷之具體事由，始克當之（例
    如：依憑證據法則具體指出所採證據何以不具證據能力，或
    依憑卷證資料，明確指出所為證據證明力之判斷如何違背經
    驗、論理法則）；倘僅泛言原判決認定事實錯誤、違背法令
    、量刑失之過重或輕縱，而未依上揭意旨指出具體事由，或
    形式上雖已指出具體事由，然該事由縱使屬實，亦不足以認
    為原判決有何不當或違法者（例如：對不具有調查必要性之
    證據，法院未依聲請調查亦未說明理由，或援用證據不當，
    但除去該證據仍應為同一事實之認定），皆難謂係具體理由
    ，俾與第二審上訴制度旨在請求第二審法院撤銷、變更第一
    審不當或違法之判決，以實現個案救濟之立法目的相契合，
    並節制濫行上訴。（最高法院97年度臺上字第892號判決參
    照）是上訴人之上訴書，雖有敘述上訴理由，惟未具體敘述
    第一審判決有上述違法、不當情形，即與未敘述具體理由無
    異，其所為上訴，即不符上訴之法定要件。
二、上訴意旨以：被告因工作不穩定，收入不夠家裡開銷，並與
    家人吵架，母親又中風住在療養院，又因聽說吞食海洛因會
    再昏睡中死去，比較好死，一時失去理智，買一包海洛因吞
    食，被告絕未施打海洛因，因海洛因有成癮性，被告很滿意
    現在的生活，絕不會再做傻事云云。
三、查原判決已就被告所犯本案一切情狀詳予說明採用證據、認
    定事實、適用法律並審酌量刑之根據及理由，並無何違反經
    驗法則、論理法則、比例原則，或有何其他違法、不當之情
    事；上訴理由就其有無施用第一級毒品部分前後矛盾，惟其
    施用第一級毒品之犯行，業經被告於原審坦承不諱在卷，並
    有列管毒品人口尿液檢體採集送驗紀錄表（尿液檢體編號：
    Ｚ000000000000號）暨臺灣檢驗科技股份有限公司99年3月19
    日濫用藥物檢驗報告各乙份附卷可稽，足見上訴理由所稱並
    未施用第一級毒品海洛因，顯與卷內資料不符。又被告之上
    訴意旨，並未依據卷內訴訟資料，具體指摘原判決之認事、
    用法有何違法或不當之情形，顯未敘述具體理由，核之上揭
    說明，應認被告之上訴違背法律上之程式，爰不經言詞辯論
    ，逕予駁回。
四、據上論斷，依刑事訴訟法第367條前段、第372條、第373條
    前段，判決如主文。
中    華    民    國    99    年    9     月    2     日
                    刑事第十一庭  審判長法  官  許宗和
                                        法  官  林海祥
                                        法  官  潘進柳
以上正本證明與原本無異。
如不服本判決，應於收受送達後10日內向本院提出上訴書狀，其
未敘述上訴之理由者並得於提起上訴後10日內向本院補提理由書
（均須按他造當事人之人數附繕本）「切勿逕送上級法院」。
                                        書記官  任正人
中    華    民    國    99    年    9     月    2     日

司法院資訊處製作；財團法人民間司法改革基金會備份。
